【裁判字號】    95,訴,471
【裁判日期】    950809
【裁判案由】    毒品危害防制條例
【裁判全文】
臺灣板橋地方法院刑事判決               95年度訴字第471號
公  訴  人  臺灣板橋地方法院檢察署檢察官
被      告  甲○○
                    （現另案於臺灣臺北監獄臺北分監執行）
上列被告因違反毒品危害防制條例案件，經檢察官提起公訴（九
十四年度核退毒偵字第二三四四、六三四四、六三八一、六八六
七、七○二九號），本院受命法官行準備程序中，被告為有罪陳
述，本院合議庭裁定由受命法官獨任進行簡式審判程序，判決如
下：
    主  文
甲○○連續施用第一級毒品，累犯，處有期徒刑拾月。扣案如附
表所示之第一級毒品海洛因沒收銷燬之，如附表第四欄所示之物
均沒收。又連續施用第二級毒品，累犯，處有期徒刑伍月。扣案
如附表所示之第二級毒品甲基安非他命沒收銷燬之，如附表第五
欄所示之物均沒收。應執行有期徒刑壹年貳月，扣案如附表所示
之第一級毒品海洛因、第二級毒品甲基安非他命均沒收銷燬之，
扣案如附表第四欄、第五欄所示之物均沒收。
    事  實
一、甲○○(一)因竊盜案件，經本院以八十九年度易字第四七二二
    號判決判處有期徒刑十月，經提起上訴，臺灣高等法院以九
    十年度上易字第一三七一號判決駁回上訴確定，於民國九十
    一年六月十五日執行完畢。(二)又因贓物案件，經本院以九十
    二年度簡字第九四一號判決判處有期徒刑四月確定，甫於九
    十三年十月二十四日執行完畢（構成累犯）。(三)因偽造文書
    案件，經本院以九十三年度訴字第一三三九號判決判處有期
    徒刑十月確定，現於臺灣臺北監獄臺北分監執行。(四)曾因施
    用毒品案件，經本院以九十二年度毒聲字第一一一七號裁定
    送觀察勒戒，認有繼續施用毒品傾向，復經本院以九十二年
    度毒聲字第三五七六號裁定令入戒治處所施以強制戒治一年
    ，戒治期滿三個月後成績評定合格，又經本院以九十三年度
    毒聲字第八九九號裁定停止戒治交付保護管束，於九十三年
    十一月十三日保護管束期滿戒治程序執行完畢，由臺灣板橋
    地方法院檢察署檢察官於九十三年十二月八日以九十三年度
    戒毒偵字第四二一號不起訴處分確定。
二、甲○○明知海洛因、甲基安非他命經毒品危害防制條例列為
    第一級、第二級毒品，不得施用、持有，竟不知悔改，於九
    十三年十一月十三日強制戒治執行完畢釋放後五年內，基於
    施用第一級毒品海洛因之概括犯意，自九十四年四月間起至
    同年十一月二十日止（扣除為警查獲人身自由受公權力合法
    拘束之無從施用毒品期間），在臺北市○○區○○街一九七
    號三樓租屋處、臺北縣板橋市○○街「綺夢旅社」、臺北縣
    板橋市○○○路○段「菁鳥旅店」等地，將海洛因、葡萄糖
    以分裝杓取少量，再摻水放入注射針筒內，注射至體內之方
    式，一日平均三、四次，連續施用第一級毒品多次。另基於
    施用第二級毒品甲基安非他命之概括犯意，自九十四年七月
    一日起至九十四年十一月二十日止（扣除為警查獲人身自由
    受公權力合法拘束之無從施用毒品期間），在上述地址，將
    甲基安非他命置於吸食器內，下以打火機燒烤，吸食煙霧，
    連續施用第二級毒品多次。於附表所示之時間、地點為警查
    獲，並扣得如附表所示之毒品及物品。
三、案經臺北縣政府警察局板橋分局、中和分局、土城分局報請
    臺灣板橋地方法院檢察署檢察官偵查起訴。
    理  由
一、訊據被告甲○○對於施用第一級毒品、第二級毒品之犯行坦
    承不諱，其為警查獲採集尿液及毒品鑑驗報告分敘如下：(1)
    九十四年七月一日為警採尿送驗結果，呈甲基安非他命類、
    鴉片類陽性反應，有臺灣檢驗科技股份有限公司九十四年八
    月二十五日ＣＨ／２００５／８０５４３號濫用藥物尿液檢
    驗報告一份可參。(2)九十四年九月二十二日為警採集之尿液
    送驗結果，呈鴉片類陽性反應（甲基安非他命陰性反應），
    有臺灣檢驗科技股份有限公司九十四年十月十二日ＣＨ／２
    ００５／９１１７６號濫用藥物尿液檢驗報告一份可資佐證
    。查扣之白粉三包，均含第一級第六項毒品海洛因成分，合
    計淨重一點七八公克，（空包裝重零點六一公克），有法務
    部調查局九十五年二月六日調科壹字第○六○○一一○四五
    號鑑定通知書一份可證；透明晶體一包，毛重零點二六公克
    ，鑑驗使用零點零一八公克，（驗後毛重零點二四二公克）
    ，呈甲基安非他命陽性反應，有臺灣檢驗科技股份有限公司
    九十四年十月十三日ＣＨ／２００５／９１２７０號濫用藥
    物檢驗報告一份可證。(3)九十四年十月二十日為警採尿送驗
    結果，呈甲基安非他命類、鴉片類陽性反應，有臺灣檢驗科
    技股份有限公司九十四年十一月七日ＣＨ／２００５／Ａ０
    ９０６號濫用藥物尿液檢驗報告一份在卷存查。查扣之白粉
    一包，確含第一級第六項毒品海洛因成分，淨重零點二五公
    克（空包裝重零點一九公克），有法務部調查局九十五年一
    月十日調科壹字第○六○○一○八八四號鑑定通知書一份附
    卷可憑。(4)九十四年十月二十六日為警查獲採集之尿液送驗
    結果，呈甲基安非他命類、鴉片類陽性反應，有臺灣檢驗科
    技股份有限公司九十四年十一月十四日ＣＨ／２００５／Ｂ
    ０１９８號濫用藥物尿液檢驗報告一份可稽。查扣案之白粉
    一包，含第一級第六項毒品海洛因成分，淨重零點六九公克
    ，（空包裝重零點四六公克），有法務部調查局九十五年一
    月十二日調科壹字第○六○○一○八四四號鑑定通知書一份
    附卷可憑。(5)九十四年十一月二十一日為檢方採集尿液送驗
    結果，呈甲基安非他命類、鴉片類陽性反應，有憲兵司令部
    刑事鑑識中心九十四年十二月二十日（９４）安鑑字第○二
    八○五號鑑驗通知書一份附卷可參。扣案之白粉一包，檢出
    第一級第六項毒品海洛因成分，淨重零點零九公克，有法務
    部調查局九十五年七月十七日調科壹字第○九五○○三二六
    四七○號鑑定書在卷可參。復有附表第四欄、第五欄所示之
    物品可資佐證，被告自白核與事實相符。被告曾因施用毒品
    案件，經本院以九十二年度毒聲字第一一一七號裁定送觀察
    勒戒，認有繼續施用毒品傾向，經本院以九十二年度毒聲字
    第三五七六號裁定令入戒治處所施以強制戒治一年，戒治成
    績評定合格，又經本院以九十三年度毒聲字第八九九號裁定
    停止戒治交付保護管束，於九十三年十一月十三日保護管束
    期滿戒治程序執行完畢，由臺灣板橋地方法院檢察署檢察官
    於九十三年十二月八日以九十三年度戒毒偵字第四二一號不
    起訴處分確定，有上開不起訴處分書、臺灣高等法院被告前
    案紀錄表各一份可按，被告於強制戒治執行完畢釋放五年內
    ，再犯本件施用毒品犯行，洵堪認定。
二、按被告行為後，刑法業於九十四年二月二日修正公布，並自
    九十五年七月一日起生效施行，其第二條第一項規定行為後
    法律有變更者，適用行為時之法律，但行為後之法律有利於
    行為人者，適用最有利於行為人者，是針對刑法修正變更之
    部分，自應就有利或不利於被告之一切相關情狀，綜理全部
    結果而為比較，以定其應適用之法律，且一經定其應適用之
    法律後，即需整體適用之，除法有明文外，不得任意割裂適
    用；次本院綜理被告所涉上揭犯行之一切相關情形，認適用
    行為時即修正前刑法之相關規定處斷，對其較為有利，依刑
    法第二條第一項前段規定，自應適用修正前刑法規定處斷（
    本件涉及刑法修正之法律變更部分，乃第五十六條之連續犯
    、第四十七條之累犯、第五十一條第五款之數罪併罰定刑上
    限、第十一條前段之橋接條款等事項，而修正後刑法業已刪
    除連續犯之規定，倘遇有此情形，即需併合處罰，此結果顯
    不利於被告；被告於受有期徒刑執行完畢後五年內，故意犯
    本件施用毒品犯行，不論依修正前、修正後第四十七條規定
    ，均構成累犯，修正前第四十七條規定並無對被告不利；另
    數罪併罰定刑上限、橋接條款等部分，於本件被告之情形，
    則不生明顯之有利或不利結果，據此，自應定其應適用之法
    律為被告行為時法即修正前刑法，且須整體適用修正前刑法
    ）。按海洛因、甲基安非他命經毒品危害防制條例列為第一
    級、第二級毒品，不得施用、持有，被告甲○○於強制戒治
    執行完畢釋放後五年內，再犯本件施用毒品犯行，核其所為
    係犯毒品危害防制條例第十條第一項施用第一級毒品罪、第
    二項施用第二級毒品罪。被告施用第一級毒品海洛因、第二
    級毒品甲基安非他命前後持有第一級毒品、第二級毒品之低
    度行為，為施用之高度行為所吸收，均不另論罪。被告數次
    施用第一級毒品、第二級毒品行為，時間緊接，構成要件相
    同，顯係基於概括犯意反覆實施，均為連續犯，依修正前刑
    法第五十六條規定各論以一罪，均加重其刑。被告所犯上開
    二罪間，犯意有別、行為互殊，應分論併罰。被告因竊盜案
    件，經本院以八十九年度易字第四七二二號判決判處有期徒
    刑十月，提起上訴，經臺灣高等法院以九十年度上易字第一
    三七一號判決駁回上訴確定，於九十一年六月十五日執行完
    畢；又因贓物案件，經本院以九十二年度簡字第九四一號判
    決判處有期徒刑四月確定，甫於九十三年十月二十四日執行
    完畢，有臺灣高等法院被告前案紀錄表一份在卷可按，其於
    受有期徒刑執行完畢後五年以內再犯本件有期徒刑以上之二
    罪，均為累犯，依刑法第四十七條規定，均遞加重其刑。爰
    審酌被告前經觀察勒戒、強制戒治，仍未戒除毒癮，施用毒
    品次數、期間長短、施用毒品僅戕害個人身心情形，未對社
    會大眾有所危害及犯罪後態度良好等一切情狀，各量處如主
    文所示之刑，並定其應執行之刑，以資懲儆。扣案如附表所
    示之第一級毒品海洛因、第二級毒品甲基安非他命，為查獲
    之第一級、第二級毒品，依毒品危害防制條例第十八條第一
    項規定沒收銷燬之（包裝上開毒品之包裝袋，其與毒品於物
    理外觀上附合而難予析離，且如強予析離至完全無殘渣留存
    ，將耗費相當之時間、人力與經費，於經濟上顯無實益，是
    依社會一般通念，堪認該包裝袋已與查獲之毒品結合成為一
    體而無從強加析離，是海洛因、甲基安非他命既屬毒品危害
    防制條例十八條第一項前段所規定之違禁物，其外包裝袋自
    亦應併予沒收銷燬之，附此敘明）。扣案如附表第四欄、第
    五欄所示物品，分別為被告所有供施用及預備施用第一級毒
    品海洛因、第二級毒品甲基安非他命所用之物（如附表所述
    ），業據被告供認在卷，本質上非專供施用毒品之器具，依
    罪刑宣告所依據法律不得割裂適用之原則，依修正前刑法第
    三十八條第一項第二款規定沒收。（沒收部分，刑法第三十
    八條之修正除文字調整外，僅於同條第一項第三款增列「因
    犯罪所生」之物為裁量沒收之範圍，而本件並無因被告因犯
    罪所所生之物扣案，上開修正對於被告應刑罰之內容亦無影
    響。）
三、末按除被告所犯為死刑、無期徒刑、最輕本刑為三年以上有
    期徒刑之罪或高等法院管轄第一審案件者外，於前條第一項
    程序進行中，被告先就被訴事實為有罪之陳述時，審判長得
    告知被告簡式審判程序之旨，並聽取當事人、代理人、辯護
    人及輔佐人之意見後，裁定進行簡式審判程序，刑事訴訟法
    第二百七十三條之一第一項定有明文。查本件被告涉犯毒品
    危害防制條例第十條第一項、第二項之罪，法定本刑均非最
    輕本刑為三年以上有期徒刑之罪，且被告就被訴事實為有罪
    之陳述，經告知被告簡式審判程序之旨，被告及公訴人對於
    本件改依簡式審判程序審理亦均表示無意見，是本院即依前
    揭刑事訴訟法規定，裁定本件進行簡式審判程序，附此敘明
    。
據上論斷，應依刑事訴訟法第二百七十三條之一第一項、第二百
九十九條第一項前段，毒品危害防制條例第十條第一項、第二項
、第十八條第一項前段、第二十三條第二項，刑法第十一條前段
（修正前）、第五十六條（修正前）、第四十七條（修正前）、
第五十一條第五款（修正前）、第三十八條第一項第二款（修正
前），判決如主文。
本案經檢察官朱立豪到庭執行職務。
中    華    民    國    95    年    8     月    9     日
                  刑事第十七庭  法  官  絲鈺雲
以上正本證明與原本無異
如不服本判決應於送達後10日內向本院提出上訴狀
                                書記官  蔡美如
中    華    民    國    95    年    8     月    11    日
附錄本案論罪科刑法條全文：
毒品危害防制條例第十條
附表
  ┌──┬──────────┬─────────┬─────────┬─────┐
  │編號│ 查獲時間、地點     │ 扣案毒品         │ 扣案供施用或預備 │扣案供施用│
  │    │                    │                  │ 第一級毒品所用之 │第二級毒品│
  │    │                    │                  │ 物               │之物品    │
  ├──┼──────────┼─────────┼─────────┼─────┤
  │ 一 │ 九十四年七月一日二 │ 無               │ 無               │無        │
  │    │ 十二時三十分許在臺 │                  │                  │          │
  │    │ 北市○○區○○街一 │                  │                  │          │
  │    │ 九七號三樓         │                  │                  │          │
  │    │                    │                  │                  │          │
  ├──┼──────────┼─────────┼─────────┼─────┤
  │ 二 │ 九十四年九月二十二 │ 第一級毒品海洛因 │分裝杓三支、分裝袋│吸食器一個│
  │    │ 日零時三十分許在臺 │ 三包（合計淨重一 │四十四個、已注射針│          │
  │    │ 北縣板橋市○○街二 │ 點七八公克）、第 │筒六支、未使用之注│          │
  │    │ 十號「夢綺旅社」二 │ 二級毒品甲基安非 │射針筒四支、止血帶│          │
  │    │ 一○房             │ 他命一包（驗後毛 │二條、電子秤一台、│          │
  │    │                    │ 重零點二四二公克 │葡萄糖一包        │          │
  │    │                    │ ）、第一級毒品海 │                  │          │
  │    │                    │ 洛因殘渣袋二個（ │                  │          │
  │    │                    │ 量微無法磅重）   │                  │          │
  │    │                    │                  │                  │          │
  │    │                    │                  │                  │          │
  ├──┼──────────┼─────────┼─────────┼─────┤
  │三  │九十四年十月二十日十│第一級毒品海洛因一│已使用過注射針筒一│無        │
  │    │九時許在臺北縣土城市│包（淨重零點二五公│支、未使用注射針筒│          │
  │    │中央路二段二二三之四│克）              │八支、分裝籤二支  │          │
  │    │號五○三室          │                  │                  │          │
  ├──┼──────────┼─────────┼─────────┼─────┤
  │四  │九十四年十月二十六日│第一級毒品海洛因一│已使用過注射針筒一│無        │
  │    │零時二十分許在臺北縣│包（淨重零點六九公│支、海洛因摻食吸管│          │
  │    │板橋市○○○路○段一│克）              │一支              │          │
  │    │一三號「菁鳥旅店」二│                  │                  │          │
  │    │○三室              │                  │                  │          │
  ├──┼──────────┼─────────┼─────────┼─────┤
  │五  │九十四年十一月二十一│ 第一級毒品海洛因 │注射針筒一支      │無        │
  │    │日四時十分許在桃園縣│ 一包（淨重零點零 │海洛因摻食吸管一支│          │
  │    │龜山鄉○○路○段三六│ 九公克）         │                  │          │
  │    │七號前              │                  │                  │          │
  └──┴──────────┴─────────┴─────────┴─────┘


司法院資訊處製作；財團法人民間司法改革基金會備份。
